{"present": {"1 Singular": {"Affirmative": "traochaim", "Question": "an dtraochaim?", "Negative": "n\u00ed thraochaim"}, "2 Singular": {"Affirmative": "traochann t\u00fa", "Question": "an dtraochann t\u00fa?", "Negative": "n\u00ed thraochann t\u00fa"}, "3 Singular": {"Male": {"Affirmative": "traochann s\u00e9", "Question": "an dtraochann s\u00e9?", "Negative": "n\u00ed thraochann s\u00e9"}, "Female": {"Affirmative": "traochann s\u00ed", "Question": "an dtraochann s\u00ed?", "Negative": "n\u00ed thraochann s\u00ed"}}, "1 Plural": {"Compressed": {"Affirmative": "traochaimid", "Question": "an dtraochaimid?", "Negative": "n\u00ed thraochaimid"}, "Extended": {"Affirmative": "traochann muid", "Question": "an dtraochann muid?", "Negative": "n\u00ed thraochann muid"}}, "2 Plural": {"Affirmative": "traochann sibh", "Question": "an dtraochann sibh?", "Negative": "n\u00ed thraochann sibh"}, "3 Plural": {"Affirmative": "traochann siad", "Question": "an dtraochann siad?", "Negative": "n\u00ed thraochann siad"}, "Passive": {"Affirmative": "traochtar", "Question": "an dtraochtar?", "Negative": "n\u00ed thraochtar"}}, "future": {"1 Singular": {"Affirmative": "traochfaidh m\u00e9", "Question": "an dtraochfaidh m\u00e9?", "Negative": "n\u00ed thraochfaidh m\u00e9"}, "2 Singular": {"Affirmative": "traochfaidh t\u00fa", "Question": "an dtraochfaidh t\u00fa?", "Negative": "n\u00ed thraochfaidh t\u00fa"}, "3 Singular": {"Male": {"Affirmative": "traochfaidh s\u00e9", "Question": "an dtraochfaidh s\u00e9?", "Negative": "n\u00ed thraochfaidh s\u00e9"}, "Female": {"Affirmative": "traochfaidh s\u00ed", "Question": "an dtraochfaidh s\u00ed?", "Negative": "n\u00ed thraochfaidh s\u00ed"}}, "1 Plural": {"Compressed": {"Affirmative": "traochfaimid", "Question": "an dtraochfaimid?", "Negative": "n\u00ed thraochfaimid"}, "Extended": {"Affirmative": "traochfaidh muid", "Question": "an dtraochfaidh muid?", "Negative": "n\u00ed thraochfaidh muid"}}, "2 Plural": {"Affirmative": "traochfaidh sibh", "Question": "an dtraochfaidh sibh?", "Negative": "n\u00ed thraochfaidh sibh"}, "3 Plural": {"Affirmative": "traochfaidh siad", "Question": "an dtraochfaidh siad?", "Negative": "n\u00ed thraochfaidh siad"}, "Passive": {"Affirmative": "traochfar", "Question": "an dtraochfar?", "Negative": "n\u00ed thraochfar"}}, "past": {"1 Singular": {"Affirmative": "thraoch m\u00e9", "Question": "ar thraoch m\u00e9?", "Negative": "n\u00edor thraoch m\u00e9"}, "2 Singular": {"Affirmative": "thraoch t\u00fa", "Question": "ar thraoch t\u00fa?", "Negative": "n\u00edor thraoch t\u00fa"}, "3 Singular": {"Male": {"Affirmative": "thraoch s\u00e9", "Question": "ar thraoch s\u00e9?", "Negative": "n\u00edor thraoch s\u00e9"}, "Female": {"Affirmative": "thraoch s\u00ed", "Question": "ar thraoch s\u00ed?", "Negative": "n\u00edor thraoch s\u00ed"}}, "1 Plural": {"Compressed": {"Affirmative": "thraochamar", "Question": "ar thraochamar?", "Negative": "n\u00edor thraochamar"}, "Extended": {"Affirmative": "thraoch muid", "Question": "ar thraoch muid?", "Negative": "n\u00edor thraoch muid"}}, "2 Plural": {"Affirmative": "thraoch sibh", "Question": "ar thraoch sibh?", "Negative": "n\u00edor thraoch sibh"}, "3 Plural": {"Compressed": {"Affirmative": "thraoch siad", "Question": "ar thraoch siad?", "Negative": "n\u00edor thraoch siad"}, "Extended": {"Affirmative": "thraochadar", "Question": "ar thraochadar?", "Negative": "n\u00edor thraochadar"}}, "Passive": {"Affirmative": "traochadh", "Question": "ar traochadh?", "Negative": "n\u00edor traochadh"}}, "condi": {"1 Singular": {"Affirmative": "thraochfainn", "Question": "an dtraochfainn?", "Negative": "n\u00ed thraochfainn"}, "2 Singular": {"Affirmative": "thraochf\u00e1", "Question": "an dtraochf\u00e1?", "Negative": "n\u00ed thraochf\u00e1"}, "3 Singular": {"Male": {"Affirmative": "thraochfadh s\u00e9", "Question": "an dtraochfadh s\u00e9?", "Negative": "n\u00ed thraochfadh s\u00e9"}, "Female": {"Affirmative": "thraochfadh s\u00ed", "Question": "an dtraochfadh s\u00ed?", "Negative": "n\u00ed thraochfadh s\u00ed"}}, "1 Plural": {"Compressed": {"Affirmative": "thraochfaimis", "Question": "an dtraochfaimis?", "Negative": "n\u00ed thraochfaimis"}, "Extended": {"Affirmative": "thraochfadh muid", "Question": "an dtraochfadh muid?", "Negative": "n\u00ed thraochfadh muid"}}, "2 Plural": {"Affirmative": "thraochfadh sibh", "Question": "an dtraochfadh sibh?", "Negative": "n\u00ed thraochfadh sibh"}, "3 Plural": {"Compressed": {"Affirmative": "thraochfaid\u00eds", "Question": "an dtraochfaid\u00eds?", "Negative": "n\u00ed thraochfaid\u00eds"}, "Extended": {"Affirmative": "thraochfadh siad", "Question": "an dtraochfadh siad?", "Negative": "n\u00ed thraochfadh siad"}}, "Passive": {"Affirmative": "thraochfa\u00ed", "Question": "an dtraochfa\u00ed?", "Negative": "n\u00ed thraochfa\u00ed"}}, "imper": {"1 Singular": {"Affirmative": "traochaim!", "Negative": "n\u00e1 traochaim!"}, "2 Singular": {"Affirmative": "traoch!", "Negative": "n\u00e1 traoch!"}, "3 Singular": {"Male": {"Affirmative": "traochadh s\u00e9!", "Negative": "n\u00e1 traochadh s\u00e9!"}, "Female": {"Affirmative": "traochadh s\u00ed!", "Negative": "n\u00e1 traochadh s\u00ed!"}}, "1 Plural": {"Compressed": {"Affirmative": "traochaimis!", "Negative": "n\u00e1 traochaimis!"}, "Extended": {"Affirmative": "traochadh muid!", "Negative": "n\u00e1 traochadh muid!"}}, "2 Plural": {"Affirmative": "traochaig\u00ed!", "Negative": "n\u00e1 traochaig\u00ed!"}, "3 Plural": {"Compressed": {"Affirmative": "traochaid\u00eds!", "Negative": "n\u00e1 traochaid\u00eds!"}, "Extended": {"Affirmative": "traochadh siad!", "Negative": "n\u00e1 traochadh siad!"}}, "Passive": {"Affirmative": "traochtar!", "Negative": "n\u00e1 traochtar!"}}, "pastConti": {"1 Singular": {"Affirmative": "thraochainn", "Question": "an dtraochainn?", "Negative": "n\u00ed thraochainn"}, "2 Singular": {"Affirmative": "thraocht\u00e1", "Question": "an dtraocht\u00e1?", "Negative": "n\u00ed thraocht\u00e1"}, "3 Singular": {"Male": {"Affirmative": "thraochadh s\u00e9", "Question": "an dtraochadh s\u00e9?", "Negative": "n\u00ed thraochadh s\u00e9"}, "Female": {"Affirmative": "thraochadh s\u00ed", "Question": "an dtraochadh s\u00ed?", "Negative": "n\u00ed thraochadh s\u00ed"}}, "1 Plural": {"Compressed": {"Affirmative": "thraochaimis", "Question": "an dtraochaimis?", "Negative": "n\u00ed thraochaimis"}, "Extended": {"Affirmative": "thraochadh muid", "Question": "an dtraochadh muid?", "Negative": "n\u00ed thraochadh muid"}}, "2 Plural": {"Affirmative": "thraochadh sibh", "Question": "an dtraochadh sibh?", "Negative": "n\u00ed thraochadh sibh"}, "3 Plural": {"Compressed": {"Affirmative": "thraochaid\u00eds", "Question": "an dtraochaid\u00eds?", "Negative": "n\u00ed thraochaid\u00eds"}, "Extended": {"Affirmative": "thraochadh siad", "Question": "an dtraochadh siad?", "Negative": "n\u00ed thraochadh siad"}}, "Passive": {"Affirmative": "thraochta\u00ed", "Question": "an dtraochta\u00ed?", "Negative": "n\u00ed thraochta\u00ed"}}, "subj": {"1 Singular": {"Affirmative": "go dtraocha m\u00e9", "Negative": "n\u00e1r thraocha m\u00e9"}, "2 Singular": {"Affirmative": "go dtraocha t\u00fa", "Negative": "n\u00e1r thraocha t\u00fa"}, "3 Singular": {"Male": {"Affirmative": "go dtraocha s\u00e9", "Negative": "n\u00e1r thraocha s\u00e9"}, "Female": {"Affirmative": "go dtraocha s\u00ed", "Negative": "n\u00e1r thraocha s\u00ed"}}, "1 Plural": {"Compressed": {"Affirmative": "go dtraochaimid", "Negative": "n\u00e1r thraochaimid"}, "Extended": {"Affirmative": "go dtraocha muid", "Negative": "n\u00e1r thraocha muid"}}, "2 Plural": {"Affirmative": "go dtraocha sibh", "Negative": "n\u00e1r thraocha sibh"}, "3 Plural": {"Affirmative": "go dtraocha siad", "Negative": "n\u00e1r thraocha siad"}, "Passive": {"Affirmative": "go dtraochtar", "Negative": "n\u00e1r thraochtar"}}, "verbal noun": "traochadh", "verbal adjective": "traochta"}